【裁判字號】    98,易,1510
【裁判日期】    990423
【裁判案由】    違反毒品危害防制條例
【裁判全文】
臺灣臺南地方法院刑事判決              98年度易字第1510號
公  訴  人  臺灣臺南地方法院檢察署檢察官
被      告  甲○○
上列被告因違反毒品危害防制條例案件，經檢察官提起公訴（98
年度毒偵字第2186號），本院判決如下：
    主  文
甲○○施用第二級毒品，累犯，處有期徒刑陸月，如易科罰金，
以新臺幣壹仟元折算壹日。
    事  實
一、甲○○前於民國91年間，曾因恐嚇案件，經臺灣臺南地方法
    院判處有期徒刑6月確定，而於94年7月7日易科罰金執行完
    畢；另於94年間，因毒品案件，經臺灣臺南地方法院裁定送
    觀察、勒戒，於94年6月20日因無繼續施用傾向而執行完畢
    出所。詎甲○○仍未戒除毒癮且不知悔改，又於98年6月17
    日晚間8時30分許回溯96小時內某時，在臺南市安平區○○
    ○○街某大樓友人住處內，施用第二級毒品甲基安非他命1次
    。嗣於同月17日晚間，在臺南市○○路○段與北華街交叉路
    口，因另案遭通緝而為警查獲，並經採尿送驗後而查知上情
    。
二、案經臺南市警察局第五分局報告臺灣臺南地方法院檢察署檢
    察官偵查起訴。
    理  由
一、按觀察、勒戒執行完畢釋放後，5年內再犯施用毒品之罪者
    ，檢察官應依法追訴，毒品危害防制條例第23條第2項定有
    明文。查本件被告甲○○於94年間因毒品案件，經本院裁定
    送觀察、勒戒後，於94年6月20日因無繼續施用傾向而執行
    完畢出所，其後於5年內再犯本件施用毒品之罪，依前述規
    定，自應由檢察官逕為追訴，何先敘明。
二、訊據被告於本院審理時，對於在98年6月17日為警查獲並採
    尿送驗，以及尿液中呈甲基安非他命陽性反應等，均不爭執
    ；惟被告否認有施用第二級毒品甲基安非他命之犯行，辯稱
    係因另案遭通緝而住居臺南市安平區○○○○街友人住處，因
    該處為一密閉空間，且友人施用安非他命，因而吸到二手煙
    云云。
三、經查：
  (一)被告因另案經本院通緝，而於98年6月17日為警查獲，嗣並
    於同日晚間8時30分許採尿送驗，尿液則呈現甲基安非他命
    陽性反應之情，有臺南市警察局第五分局偵辦甲○○涉嫌毒
    品按採驗尿液編號年籍對照表、查獲毒品案件尿液檢體委外
    送驗紀錄表、長榮大學98年6月26日確認報告等附卷可稽，
    被告前開供詞，應可認為真實。
  (二)被告雖否認有施用甲基安非他命犯行，辯稱係吸到二手煙云
    云。然：
    1.按甲基安非他命經吸用入人體後，約百分之70於24小時內
      自尿液中排出，約百分之90於96小時內自尿液中排出；若
      由尿液中檢出甲基安非他命陽性反應，則其吸用時間距採
      尿時間，最長不會超過4日。又因吸食二手煙導致尿液檢
      出甲基安非他命反應之可能性極低，僅行為人於吸用者正
      長時間連續吸用時，與其長時間共處於相當狹窄密閉之室
      內，始有因吸入夠量甲基安非他命致尿液有甲基安非他命
      反應之可能性，且其吸入夠量二手甲基安非他命對身體所
      生作用，與直接吸用甲基安非他命者，並無差異，行為人
      當無不知已吸入夠量甲基安非他命之理，從而因吸入夠量
      二手甲基安非他命，致得由其尿液中檢出甲基安非他命反
      應者，應均有藉機吸用甲基安非他命之故意，否則豈會與
      正吸用甲基安非他命者，長時間共處於閉室，以吸入夠量
      二手煙之理。
    2.查被告為警查獲後所採集之尿液，經檢驗結果，其中安非
      他命、甲基安非他命之檢出濃度，分別為167ng/ml、1204
      ng/ml，有前揭長榮大學確認報告卷內可憑，對照甲基安
      非他命之標準閾值濃度（安非他命100 ng/ml、甲基安非
      他命500ng/ml），被告體內代謝而經尿液排出之甲基安非
      他命，已經為標準閾值的2倍，則其所吸入之甲基安非他
      命，已非微量，乃昭然可認。是縱認被告所陳係在密閉空
      間內吸到友人施用之甲基安非他命，則以被告所吸入之量
      觀之，被告已有藉機吸用甲基安非他命之故意，亦堪認定
      ，被告辯稱並無施用之行為云云，遂不可採。本件事證已
      臻明確，被告犯行可以認定。
四、核被告所為，係犯毒品危害防制條例第10條第2項之施用第
    二級毒品罪。另查被告前於91年間，曾因恐嚇案件，經本院
    以91年度新簡字第492號判決判處有期徒刑6月確定，而於94
    年7月7日易科罰金執行完畢，有臺灣高等法院被告前案紀錄
    表在卷可考，被告於5年以內故意再犯本件有期徒刑以上之
    罪，為累犯，應依刑法第47條第1項規定加重其刑。爰審酌
    被告施用第二級毒品，戕害自身健康，犯罪後且否認犯行，
    檢察官因此認被告並無悔意，具體求處有期徒刑1年1月；惟
    本院審酌施用毒品犯行，要屬自殘行為，對於他人、社會之
    法益侵害程度尚非嚴重等情狀，認檢察官求刑猶嫌過重，因
    而量處如主文所示之刑，並諭知易科罰金之折算標準，以資
    懲儆。
據上論斷，應依刑事訴訟法第299條第1項前段，毒品危害防制條
例第10條第2項，刑法第11條前段、第47條第1項、第41條第1項
前段，刑法施行法第1條之1，判決如主文。
本案經檢察官乙○○到庭執行職務。
中    華    民    國    99    年    4     月    23    日
                  刑事第六庭    法  官  吳坤芳
以上正本證明與原本無異
如不服本判決應於收受本判後10日內向本院提出上訴書狀，並應
敘述具體理由。其未敘述上訴理由者，應於上訴期間屆滿後20日
內向本院補提理由書狀（均須按他造當事人之人數附繕本）「切
勿逕送上級法院」。
                                書記官  程伊妝
中    華    民    國    99    年    4     月    23    日
附錄本案論罪科刑法條：
毒品危害防制條例第10條
施用第二級毒品者，處 3 年以下有期徒刑。

司法院資訊處製作；財團法人民間司法改革基金會備份。
